臺灣桃園地方法院民事裁定             100年度勞聲字第37號
聲  請  人  胡釗翔
相  對  人  普立斯生物科技有限公司
法定代理人  陳萬金
上列聲請人聲請裁定准予強制執行事件，本院裁定如下：
    主  文
桃園縣政府民國一○○年八月二十三日勞資爭議調解紀錄調解方
案關於相對人同意給付聲請人新臺幣參萬伍仟貳佰伍拾捌元部分
，准予強制執行。
其餘聲請駁回。
    理  由
一、按勞資爭議經調解成立或仲裁者，依其內容當事人一方負私
    法上給付之義務，而不履行其義務時，他方當事人得向該管
    法院聲請裁定強制執行並暫免繳裁判費；於聲請強制執行時
    ，並暫免繳執行費；有下列各款情形之一者，法院應駁回其
    強制執行裁定之聲請：(一)調解內容或仲裁判斷，係使勞資爭
    議當事人為法律上所禁止之行為；(二)調解內容或仲裁判斷，
    與爭議標的顯屬無關或性質不適於強制執行；(三)依其他法律
    不得為強制執行，勞資爭議處理法第59條第1 項及第60條分
    別定有明文。
二、本件聲請意旨略以：聲請人與相對人於民國100 年8 月23日
    在桃園縣政府勞資爭議調解委員會調解成立，相對人願意給
    付聲請人新臺幣（下同）35,258元及核實給付聲請人100 年
    7 月份之薪資，並同意於100 年9 月5 日前將該等金額匯入
    聲請人原薪資帳戶內，然迄未履行，聲請人乃聲請裁定准予
    強制執行等語。
三、經查，聲請人前開主張，業據其提出100 年8 月23日桃園縣
    政府勞資爭議調解紀錄1 件為證，且經本院電詢相對人迄10
    0 年9 月13日是否已為上開給付，然相對人並未否認該調解
    結果之內容，僅表示因金額部分尚有爭議，且並無使聲請人
    離職之意等情，此有本院公務電話紀錄1 份附本院卷可參，
    故可認相對人確屆期未履行上開調解內容。是就上開調解方
    案關於給付聲請人35,258元部分，核無法定不應准許強制執
    行之情形，而相對人既未依調解方案為履行，已如上述，是
    聲請人就該部分聲請本院裁定為強制執行，於法有據，應予
    准許。至上開調解記錄關於相對人同意核實給付聲請人7 月
    份薪資部分，並未記載相對人究竟應給付聲請人多少金額之
    明確數字，是依上開調解方案之內容，本院實無從認定相對
    人應給付聲請人之7 月份薪資金額究為多少，故本院認該部
    分調解記錄之給付內容，因無從確定，尚不適宜強制執行，
    是聲請人就該部分之聲請，於法尚有未合，應予駁回。
四、爰依勞資爭議處理法第60條第2 款規定裁定如主文。
中    華    民    國   100    年    9     月    26    日
                  民事第三庭    法  官  林靜梅
以上正本係照原本作成
如對本裁定抗告須於裁定送達後10日內向本院提出抗告狀，並應
繳納抗告費新台幣壹仟元。
中    華    民    國   100    年    9     月    26    日
                                書記官  王奐淳